臺灣彰化地方法院刑事判決　　　　　　　96年度訴字第1366號
公　訴　人　臺灣彰化地方法院檢察署檢察官
被　　　告　乙○○
　　　　　　　　　　　號
　　　　　　　　　　（現另案於臺灣雲林第二監獄執行中）
上列被告因違反毒品危害防制條例案件，經檢察官提起公訴（96
年度毒偵字第2378號、第3035號、第3100號），本院認有刑事訴
訟法第二百七十三條之一第一項之情形，而改依簡式審判程序審
理，判決如下：
    主    文
乙○○施用第一級毒品，累犯，處有期徒刑拾月；扣案之注射針
筒壹支及塑膠袋壹個均沒收之。又施用第一級毒品，累犯，處有
期徒刑拾月。應執行有期徒刑壹年陸月，扣案之注射針筒壹支及
塑膠袋壹個均沒收之。
    犯  罪  事  實
一、乙○○前於民國92年間因犯竊盜案件，經本院於93年4月30
    日以93年度斗簡字第49號判決，判處有期徒刑6月確定，並
    於93年7月19日易科罰金執行完畢。另前因施用毒品案件，
    經送觀察、勒戒後，認無繼續施用毒品之傾向，於93年4月
    12日執行完畢釋放，並由臺灣彰化地方法院檢察署檢察官以
    93年毒偵緝字第60號為不起訴處分確定。又因施用毒品案件
    ，於96年3月21日，經本院以96年度訴字第3號判處應執行有
    期徒刑1年10月確定（尚未執行完畢）。詎猶不思悔改，復
    基於施用第一級毒品海洛因之各別犯意，於96年5月12日下
    午1時30分許，在其為於彰化縣社頭鄉○○村○○路○段716
    巷15號之住處內，以將海洛因、甲基安非他命同時摻水置入
    針筒內再注射身體之方式，同時施用第一級毒品海洛因、第
    二級毒品甲基安非他命一次；及同年5月24日，在同上址住
    處，以同上述之方式，同時施用第一級毒品海洛因、第二級
    毒品甲基安非他命一次。嗣分別於（一）96年5月15日下午1
    時30分許，在其位於彰化縣社頭鄉○○村○○路○段716 巷
    15號住所為警查獲，並扣得注射針筒1支及塑膠袋1個，並為
    警採驗尿液結果呈嗎啡及甲基安非他命陽性反應；及（二）
    96 年5月26日凌晨0時5分許，經其同意在彰化縣警察局田中
    分局內安派出所為警採驗尿液結果呈嗎啡及甲基安非他命陽
    性反應，始查悉上情。
二、案經彰化縣警察局鹿港、田中分局報請臺灣彰化地方法院檢
    察署檢察官偵查起訴。
    理    由
一、本件被告乙○○所犯係死刑、無期徒刑、最輕本刑為三年以
    上有期徒刑或高等法院管轄第一審案件以外之罪，並於本院
    行準備程序時就被訴事實為有罪之陳述，本院合議庭依前揭
    規定，經評議結果，裁定改由受命法官獨任行簡式審判程序
    ，先予敘明。
二、上揭事實，業據被告乙○○迭於本院行準備程序、審理程序
    時均坦承不諱，且其分別於96年5月15日及同年5月26日為警
    查獲時所採取之尿液，經送鑑驗結果，均確呈甲基安非他命
    與嗎啡陽性反應，此有委託檢驗尿液代號與真實姓名對照認
    證單2紙及詮昕科技股份有限公司96年5月26日及96年6月6日
    濫用藥物尿液檢驗報告各1紙附卷可稽；此外，復有扣案之
    注射針筒1支及塑膠袋1個可資佐證，足認被告之自白應與事
    實相符。再查，被告前因施用毒品案件，經送觀察、勒戒後
    ，認無繼續施用毒品之傾向，於93年4月12日執行完畢釋放
    ，並由臺灣彰化地方法院檢察署檢察官以93年毒偵緝字第60
    號為不起訴處分確定，故被告於觀察、勒戒釋放後5年內再
    犯毒品危害防制條例第十條第一、二項之罪，依同條例第二
    十三條第二項規定，應依法論科。
三、核被告乙○○所為，係犯毒品危害防制條例第十條第一、二
    項之施用第一、二級毒品罪。被告為施用毒品而持有第一、
    二級毒品，其持有之低度行為應為施用第一、二級毒品之高
    度行為所吸收，不另論罪。再被告同時施用第一級毒品海洛
    因、第二級毒品甲基安非他命，係以一行為同時觸犯毒品危
    害防制條例第十條第一、二項之二罪，為想像競合犯，應僅
    論以較重之毒品危害防制條例第十條第一項之罪；又被告前
    揭二度施用毒品之犯行，犯意各別、行為不同，自應分論併
    罰。復查，被告前於92年間因犯竊盜案件，經本院於93年4
    月30日以93年度斗簡字第49號判決，判處有期徒刑6月確定
    ，並於93年7月19日易科罰金執行完畢，此有臺灣彰化地方
    法院檢察署刑案資料查註紀錄表及臺灣高等法院被告前案紀
    錄表各1份附卷可稽，被告於受有期徒刑之執行完畢後，5年
    內故意再犯有期徒刑以上之二罪，均為累犯，應依刑法第四
    十七條第一項規定，均加重其刑。爰審酌被告前已有施用毒
    品罪前科，猶不知警惕，再施用本件毒品，惟其對他人權益
    之侵害仍屬有限，於本院行準備程序、審理程序時均已坦承
    犯行，暨其犯罪動機、同時施用之海洛因及甲基安非他命之
    情節等一切情狀，分別量處如主文所示之刑，並定其應執行
    之刑，以示懲儆。扣案之注射針筒1支及塑膠袋1個係被告所
    有，供施用第一級毒品所用之物，業據其供明在卷，均應依
    刑法第三十八條第一項第二款規定沒收之。
據上論斷，應依刑事訴訟法第二百七十三條之一第一項、第二百
九十九條第一項前段，毒品危害防制條例第十條第一項、第二項
，刑法第十一條前段、第五十五條、第四十七條第一項、第五十
一條第五款、第三十八條第一項第二款，判決如主文。
本案經檢察官甲○○到庭執行職務
中　　華　　民　　國　　96　　年　　9　　月　　28   　日
                  刑事第三庭     法  官  吳俊螢
以上正本證明與原本無異。
如不服本判決，應於判決送達後10日內，向本院提出上訴書狀，
上訴書狀應「敘述具體上訴理由」，並按他造當事人之人數附繕
本。「切勿逕送上級法院」。
中　　華　　民　　國　　96　　年　　9　　月　　28   　日
                                 書記官  詹國立
【附錄本案論罪科刑法條全文】
毒品危害防制條例第十條：
施用第一級毒品者，處六月以上五年以下有期徒刑。
施用第二級毒品者，處三年以下有期徒刑。
